# 隐名股东

提问人：洛克 816816 时间：2020-11-16 13:13:00
A公司实际向B公司支付投资款，C与A签署了代持协议，工商查询B公司的股东是C。那A向B支付投资款时的账务处理是借：其他应收款，贷银行存款吗？这样处理是依据是什么？

回答人：chenyiwei
如果代持协议有效，实际享有股东权利和承担股东义务的是A，则A支付投资款给C时，可以先暂挂其他非流动资产——预付投资款；C以自己名义向B出资时，A再将该项预付投资款转为“长期股权投资——B”。